# 求助！

提问人：蒸的 时间：2017-04-17 22:16:38
我公司收到非股东的投资款，我司注册资本 100 万，收到的投资款 200 万，但是没有做工商变更，也不会增加注册资本，请问这 200万是应该放到资本公积中，还是其他应付款中，还是长期应付款中，还是其他哪里？求解答？

回答人：chenyiwei
这 200 万要求何种形式的回报？是否有投资期限限制？投资对象是否为特定的合作经营项目？你公司是否给投资人提供保本和保底收益的保障？

提问人：大元滚来滚去 时间：2017-04-18 07:43:07
老师，如果这200W是固定回报，是不是应该算作企业的借款呢，付给对方的回报算作利息支出....

回答人：chenyiwei
可以这样理解。

提问人：蒸的 时间：2017-04-18 22:23:26
没有任何形式的保底收益和回报，其实就是公司刚成立，需要大量的资金投入，然后股东又投了 200 万给我们投入经营中，是否可以作为长投，如果作为长投，是否我们要跟股东签订投资协议，还是我们可以单纯的当做借款呢？

回答人：chenyiwei
在股东承诺无需由本公司归还，或者是否归还和何时归还由本公司自行决定的情况下，可以作为股东的权益性投入计入资本公积。